臺灣彰化地方法院刑事判決　　　　　　　　　　　　　九十一年度訴字第四八號
　　公　訴　人　臺灣彰化地方法院檢察署檢察官
　　被　　　告　甲○○
右列被告因違反毒品危害防制條例案件，經檢察官提起公訴（九十一年度毒偵字第二
三五號），及聲請併案審理（九十一年度毒偵字第一九三二號），本院判決如左：
    主  文
甲○○連續施用第一級毒品，累犯，處有期徒刑玖月，扣案之第一級毒品海洛因壹包
（淨重零點零貳公克）、摻有第一級毒品海洛因之香煙壹支均沒收銷燬之；又連續施
用第二級毒品，累犯，處有期徒刑捌月，扣案之第二級毒品安非他命壹包（毛重零點
陸公克）沒收銷燬之；應執行有期徒刑壹年參月，扣案之第一級毒品海洛因壹包（淨
重零點零貳公克）、摻有第一級毒品海洛因之香煙壹支、第二級毒品安非他命壹包（
毛重零點陸公克）均沒收銷燬之。
    事  實
一、甲○○前曾於民國八十五年間，因違反肅清煙毒條例及麻醉藥品管理條例案件，
    經本院分別判處有期徒刑三年四月及四月，經定應執行刑為三年六月確定，甫於
    九十年十月三日執行完畢。其前另因施用毒品案件，經強制戒治期滿後，由臺灣
    彰化地方法院檢察署檢察官於八十九年七月十三日以八十九年度戒毒偵字第七七
    五號、第七七六號為不起訴處分確定。詎竟不思悔改，分別基於施用第一級毒品
    海洛因及第二級毒品甲基安非他命之概括犯意，均自九十一年一月二十九日起至
    九十一年八月二日止，在其位於彰化縣田中鎮○○路三七巷十四號之住處內，以
    摻入香煙內吸用之方式，連續施用第一級毒品海洛因多次，及以燒烤玻璃吸食器
    吸食之方式，連續施用第二級毒品甲基安非他命多次；嗣於九十一年一月二十九
    日十六時五十五分許，在彰化縣田中鎮○路里○○路三七巷十四號住處為警查獲
    ，並扣得第一級毒品海洛因一小包（淨重零點零二公克）、摻有海洛因之香煙一
    支；另為警於九十一年八月三日下午五時四十分許，在彰化縣員林鎮○○路六五
    二巷五號三樓查獲，並扣得甲基安非他命一包（毛重零點六公克）。
二、案經彰化縣警察局田中分局報告臺灣彰化地方法院檢察署檢察官偵查起訴及聲請
    併案審理。
    理  由
一、右揭事實，業據被告甲○○於本院審理中坦承不諱，且被告為警查獲當日所採其
    尿液經送檢驗結果，確呈嗎啡、甲基安非他命陽性反應無訛，此有詮昕科技股份
    有限公司所出具之濫用藥物尿液檢驗報告、彰化縣衛生局九十一年八月十二日煙
    檢字第９１１４１８號煙毒尿液檢驗成績書各一紙在卷可稽，又扣案之白色粉末
    一包，亦確為第一級毒品海洛因（淨重零點零二公克）無誤，有法務部調查局鑑
    定通知書在卷可案，及扣案之香煙一支，被告業已坦認摻有海洛因明確，及甲基
    安非他命一包（毛重零點六公克）扣案可資佐證。又被告前因施用毒品案件，已
    強制戒治期滿，並由臺灣彰化地方法院檢察署檢察官於八十九年七月十三日以八
    十九年度戒毒偵字第七七五號、第七七六號為不起訴處分確定，有該不起訴處分
    書在卷足憑。其於五年內再犯毒品危害防制條例第十條之罪，被告犯行堪以認定
    。
二、核被告所為，係犯毒品危害防制條例第十條第一項、第二項之施用第一、二級毒
    品罪，其持有第一級毒品海洛因、第二級毒品甲基安非他命之低度行為，應為施
    用第一級、第二級毒品之高度行為所吸收，均不另論罪；其先後施用第一級毒品
    海洛因及第二級毒品安非他命之行為時間密接、犯罪構成要件相同，顯係基於概
    括犯意為之，均應依連續犯規定論以一罪，並加重其刑；公訴人雖未於起訴書中
    載及被告自九十一年一月三十日起至同年八月二日止施用第一級毒品海洛因、第
    二級毒品甲基安非他命之犯行，惟此部分與起訴書中所載之部分有連續犯之裁判
    上一罪關係，有如前述，本院依同一事實不可割裂審判之法理，自應併予審究，
    附此敘明。再其所犯上開二罪間，犯意各別，行為互異，應分論併罰。被告前曾
    於八十五年間，因違反肅清煙毒條例及麻醉藥品管理條例案件，經本院分別判處
    有期徒刑三年四月及四月，經定應執行刑為三年六月確定，甫於九十年十月三日
    執行完畢，有本院被告全國前案紀錄表在卷可稽，於五年以內再犯本件有期徒刑
    之罪，為累犯，應依法遞加其刑。爰審酌被告有毒品前科、犯罪動機、目的、手
    段、所生之危害及犯後之態度等一切情狀，量處如主文所示之刑，並定應執行之
    刑，以示懲儆。扣案之第一級毒品海洛因一包（淨重零點零二公克）及摻有海洛
    因之香煙一支、第二級毒品甲基安非他命一包（毛重零點六公克），均為查獲之
    毒品，併應依毒品危害防制條例第十八條第一項前段依法宣告沒收並銷燬之，又
    摻入香煙內之海洛因，因與香煙已不能析離，爰將海洛因及香煙併同沒收銷燬，
    一同敘明。
據上論斷，應依刑事訴訟法第二百九十九條第一項前段，毒品危害防制條例第十條第
一項、第二項、第十八條第一項前段，刑法第十一條前段、第五十六條、第四十七條
、第五十一條第五款，判決如主文。
本案經檢察官羅美秀到庭執行職務。
中    華    民    國    九十一    年      九      月        二十五      日
                                臺灣彰化地方法院刑事第二庭
                                    法      官  吳  俊  螢
右正本證明與原本無異。
如不服本判決，應於送達後十日內向本院提出上訴狀(須附繕本)。
告訴人或被害人對於判決如有不服具備理由請求檢察官上訴者，其上訴期間之計算係
以檢察官收受判決正本之日期為準。
                                    法院書記官  莊  素  美
中    華    民    國    九十一    年      九      月        二十六      日
毒品危害防制條例第十條：
施用第一級毒品者，處六月以上五年以下有期徒刑。
施用第二級毒品者，處三年以下有期徒刑。
